Inventaris van het Archief van de Regenten van het Aalmoezeniersweeshuis en rechtsvoorganger
Stadsarchief Amsterdam
- STUKKEN BETREFFENDE BIJZONDERE ONDERWERPEN, 2
  - REGELINGEN MET ANDERE INSTELLINGEN, 2.2
    - Rekest aan burgemeesters door de vrienden van Elisabeth Druijff, weduwe van Christoffel Barendse, om haar zoontje, besteed bij een min van het weeshuis, over te plaatsen in het R.K. weeshuis, met appointement van goedkeuring, 1734; 89; 1 stuk
    - Uittreksel uit de notulen van het Comité van Algemeen Welzijn over het kind Johannes Christoffel Honderdmark dat door de Hersteld Lutherse gemeente moet worden gealimenteerd, 1801; 90; 1 stuk
    - Stukken betreffende het proces van Pieter Seldenaar tegen de regenten van het weeshuis, de diakenen van de Nederduitse en die van de Waals Gereformeerde gemeente over de waterlozing van een huis op de Geldersekade. Met retroacta 1667-1701, 1706 - 1709; 91; 1 omslag
  - KINDEREN, 2.3
    - OPNAME, 2.3.1
      - 'Ingenomen Kinderenboek'. Register van opgenomen kinderen op datum van opname, met hun personalia, en met optekening van de plaatsing (UB = 'Uitbesteedboek', KH = 'Kinderhuisboek'of GH = 'Groothuisboek'), 1682 - 1827; 92-189; 98 delen
        - 1682-1683, 1685 N.B. Na 1683 optekening van de sollicitanten tot het schoolmeestersambt, 92
        - 1686 - 1689, 93
        - 1690 - 1692, 94
        - 1693 - 1694, 95
        - 1695 - 1696, 96
        - 1697 - 1698, 97
        - 1699 - 1700, 98
        - 1701 - 1702, 99
        - 1703 - 1705, 100
        - 1706 - 1708, 101
        - 1709 - 1711, 102
        - 1712 - 1714, 103
        - 1715 - 1717, 104
        - 1718 - 1720, 105
        - 1721 - 1724, 106
        - 1725 - 1727, 107
        - 1728 - 1729, 108
        - 1730 - 1732, 109
        - 1733 - 1735, 110
        - 1736 - 1740, 111
        - 1741 - 1743, 112
        - 1744 - 1747, 113
        - 1748 - 1751, 114
        - 1752 - 1755, 115
        - 1756 - 1759, 116
        - 1760 - 1763, 117
        - 1764 - 1767, 118
        - 1768 - 1771, 119
        - 1772 - 1775, 120
        - 1776 - 1778, 121
        - 1779 - 1780, 122
        - 1781 - 1782, 123
        - 1783 - 1784, 124
        - 1785, 125
        - 1786, 126
        - 1787, 127
        - 1788, 128
        - 1789, 129
        - 1790, 130
        - 1791, 131
        - 1792, 132
        - 1793, 133
        - 1794, 134
        - 1795, 135
        - 1796, 136
        - 1 Jan 1797 - 30 Jun 1797, 137
        - 1 Jul 1797 - 31 Dec 1797, 138
        - 1798, 139
        - 1799, 140
        - 1 Jan 1800 - 30 Jun 1800, 141
        - 1 Jul 1800 - 31 Dec 1800, 142
        - 1 Jan 1801 - 30 Jun 1801, 143
        - 1 Jul 1801 - 31 Dec 1801, 144
        - 1 Jan 1802 - 30 Jun 1802, 145
        - 1 Jul 1802 - 31 Dec 1802, 146
        - 1 Jan 1803 - 30 Jun 1803, 147
        - 1 Jul 1803 - 31 Dec 1803, 148
        - 1 Apr 1804 - 30 Jun 1804, 149
        - 1 Jul 1804 - 31 Dec 1804, 150
        - 1 Jan 1805 - 30 Jun 1805, 151
        - 1 Jul 1805 - 31 Dec 1805, 152
        - 1 Jan 1806 - 30 Jun 1806, 153
        - 1 Jul 1806 - 31 Dec 1806, 154
        - 1 Jan 1807 - 30 Jun 1807, 155
        - 1 Jul 1807 - 31 Dec 1807, 156
        - 1 Jan 1808 - 30 Jun 1808, 157
        - 1 Jul 1808 - 31 Dec 1808, 158
        - 1 Jan 1809 - 30 Jun 1809, 159
        - 1 Jul 1809 - 31 Dec 1809, 160
        - 1 Jan 1810 - 30 Jun 1810, 161
        - 1 Jul 1810 - 31 Dec 1810, 162
        - 1 Jan 1811 - 30 Jun 1811, 163
        - 1 Jul 1811 - 31 Dec 1811, 164
        - 1 Jan 1812 - 30 Jun 1812, 165
        - 1 Jul 1812 - 31 Dec 1812, 166
        - 1 Jan 1813 - 30 Jun 1813, 167
        - 1 Jul 1813 - 31 Dec 1813, 168
        - 1 Jan 1814 - 30 Jun 1814, 169
        - 1 Jul 1814 - 31 Dec 1814, 170
        - 1 Jan 1815 - 30 Jun 1815, 171
        - 1 Jul 1815 - 31 Dec 1815, 172
        - 1 Jan 1816 - 30 Jun 1816, 173
        - 1 Jul 1816 - 31 Dec 1816, 174
        - 1 Jan 1817 - 30 Jun 1817, 175
        - 1 Jul 1817 - 31 Dec 1817, 176
        - 1 Jan 1818 - 30 Jun 1818, 177
        - 1 Jul 1818 - 31 Dec 1818, 178
        - 1 Jan 1819 - 30 Jun 1819, 179
        - 1 Jul 1819 - 31 Dec 1819, 180
        - 1 Jan 1820 - 31 Jul 1820, 181
        - 1 Aug 1820 - 31 Dec 1820, 182
        - 1821, 183
          Filmnr. 4623
        - 1822, 184
        - 1823, 185
        - 1824, 186
        - 1825, 187
        - 1826, 188
        - 1827, 189
      - Alfabetisch-chronologische index op het 'Ingenomen Kinderenboek'. 1721-1747, 1752-1795, 190-193; 4 deeltjes
        - 1721 - 1747, 190
        - 1752 - 1778, 191
        - 1779 - 1788, 192
        - 1789 - 1795, 193
      - 'Papieren betreffende kinderopnamen'. Stukken betreffende de kinderen, bij hun opname overgelegd, geordend op opnamedatum, met sedert 1692 verwijzing naar het bladzijdenummer in het 'Ingenomen Kinderenboek', 1682 - 1829; 194-260; 67 omslagen
        - 1682 - 1685, 194
        - 1686 - 1687, 195
        - 1688 - 1689, 196
        - 1690, 197
        - 1691 - 1692, 198
        - 1693 - 1694, 199
        - 1695 - 1696, 200
        - 1697 - 1698, 201
        - 1699 - 1700, 202
        - 1701 - 1702, 203
        - 1703 - 1704, 204
        - 1705 - 1706, 205
        - 1707 - 1708, 206
        - 1709 - 1710, 207
        - 1711 - 1712, 208
        - 1713 - 1714, 209
        - 1715 - 1716, 210
        - 1717 - 1718, 211
        - 1719 - 1720, 212
        - 1721 - 1723, 213
        - 1724 - 1726, 214
        - 1727 - 1728, 215
        - 1729 - 1730, 216
        - 1731 - 1732, 217
        - 1733 - 1735, 218
        - 1736 - 1737, 219
        - 1738 - 1739, 220
        - 1740, 221
        - 1741 - 1742, 222
        - 1743 - 1745, 223
        - 1746 - 1747, 224
        - 1748 - 1749, 225
        - 1750 - 1752, 226
        - 1753 - 1755, 227
        - 1756 - 1758, 228
        - 1759 - 1761, 229
        - 1762 - 1764, 230
        - 1765 - 1767, 231
        - 1768 - 1770, 232
        - 1771 - 1773, 233
        - 1774 - 1776, 234
        - 1777 - 1778, 235
        - 1779 - 1780, 236
        - 1781 - 1782, 237
        - 1783 - 1785, 238
        - 1786 - 1787, 239
        - 1788 - 1789, 240
        - 1790 - 1792, 241
        - 1793 - 1795, 242
        - 1796 - 1797, 243
        - 1798 - 1800, 244
        - 1801 - 1802, 245
        - 1803 - 1804, 246
        - 1805 - 1806, 247
        - 1807, 248
        - 1808, 249
        - 1809, 250
        - 1810, 251
        - 1811, 252
        - 1812 - 1813, 253
        - 1814, 254
        - 1815 - 1816, 255
        - 1817 - 1818, 256
        - 1819 - 1821, 257
        - 1822 - 1825, 258
        - 1826 - 1828, 259
        - 1829, 260
    - PLAATSING, 2.3.2
      - Alfabetische index op de namen van de kinderen, met vermelding van hun nummer in het 'Uitbesteedboek', 'Kinderhuisboek'en 'Groothuisboek', 1745 - 1806; 261-262; 2 delen
        - 1745 - 1793, 261
        - 1794 - 1806, 262
      - 'Uitbesteedboek' soms 'Minnekledingbetaalboek'. Register van kinderen, ingeschreven onder nummer, met optekening van hun personalia, de min bij wie ze zijn uitbesteed, de verstrekte kleding en het betaalde kostgeld, bijgehouden tot hun overlijden of opname elders N.B. Het nummer is een volgnummer, waarop telkens weer een kind is geboekt als het nummer vrijkwam, 1686 - 1828; 263-281; 19 delen
        - Nr. 1-230. (aangelegd 1691), 1686 - 1733; 263
        - Nr. 1-429 N.B. Met lijst van regentessen in 1726, 1726 - 1778; 264
        - Nr. 1-460, 1774 - 1790; 265
        - Nr. 1-464, 1784 - 1794; 266
        - Nr. 465-936, 1787 - 1796; 267
        - Nr. 1-463, 1790 - 1804; 268
        - Nr. 464-928, 1792 - 1804; 269
        - Nr. 929-1387, 1796 - 1806; 270
        - Nr. 1388-1850, 1800 - 1812; 271
        - Nr. 1851-2118, 1802 - 1812; 272
        - Nr. 2119-2457, 1804 - 1812; 273
        - Nr. 2458-2916, 1804 - 1814; 274
        - A. Nr. 1-272, 1806 - 1818; 275
        - Nr. 274-760, 1809; 276
        - C. Nr. 761-1317, 1810 - 1825; 277
        - Nr. 1318-1877, 1815 - 1828; 278
        - A. Nr. 1-271, 1818 - 1828; 279
        - B. Nr. 274-760, 1821 - 1828; 280
        - Nr. 761-1310, 1824 - 1828; 281
      - 'Uytbesteeden kinderenboek'. Register van de minnen bij wie een kind is uitbesteed, met enkele personalia, aantekening van overlijden of plaatsing elders en het nummer dat correspondeert met het 'Uitbesteedboek'. Met per jaar de aantallen uitbestede, overleden en ingenomen jongens en meisjes, 1748 - 1764; 282; 1 deel
      - 'Uitbesteed bij de minnen'. Register van de kinderen met hun personalia en de min bij wie ze zijn uitbesteed, met het nummer waaronder het kind is geboekt in het 'Uitbesteedboek', 1765 - 1769; 283; 1 deel
      - 'Uitbesteed bij de minnen'. Register van de minnen bij wie een kind is uitbesteed, met enkele personalia, aantekening van overlijden of plaatsing elders en het nummer dat correspondeert met het 'Uitbesteedboek'. Met chronologische lijsten van de ingekomen jongens en meisjes, op naam, en tot 1800 de jaarlijkse aantallen uitbestede, overleden en ingenomen jongens en meisjes, 1780 - 1826; 284-299; 16 delen
        - 1780 - 1784, 284
        - 1785 - 1788, 285
        - 1789 - 1791, 286
        - 1792 - 1794, 287
        - 1795 - 31 Okt 1797, 288
        - 1 Nov 1797 - 1800, 289
        - 1801 - 31 Jan 1804, 290
        - 1 Jan 1804 - 1805, 291
        - 1806 - 31 Mrt 1808, 292
        - 1 Apr 1808 - 17 Okt 1810, 293
        - 17 Okt 1810 - 1812, 294
        - 1813 - 1814, 295
        - 1815 - 1816, 296
        - 1817 - 1818, 297
        - 1819 - 1821, 298
        - 1822 - 1826, 299
      - 'Minnenlonen', 'Minnenbestaalstaat'. Register van kinderen die zijn uitbesteed bij een min, met optekening van het per kwartaal betaalde kostgeld aan de minnen en vermelding van het (bladzijde)? nummer waaronder het kind is geboekt in het 'Uitbesteedboek'. 1803-1809, 1814-1821, 1823-1825, 300-307; 8 delen
        - 1803 - 1804, 300
        - 1805 - 1806, 301
        - 1806 - 1807, 302
        - 1807 - 1809, 303
        - 1814 - 1816, 304
        - 1817 - 1818, 305
        - 1819 - 1821, 306
        - 1823 - 1825, 307
      - Lijst van minnen en het bij hen geplaatste aantal kinderen, ca. 1700; 308; 1 stuk
      - Memorie betreffende het plaatsen van jonge kinderen in het weeshuis in plaats van bij minnen om hun levenskansen aldus misschien te vergroten, 1767; 309; 1 stuk
      - Staat van de kinderen die zich bevinden bij een bepaalde min, 1820; 310; 1 stuk
      - Overeenkomst met Adriana van Heusden over het aannemen bij het kantoor van een kind van 0.5 jaar met 100 ducatons en een jaarlijkse verering, 1672; 311; 1 stuk
      - Rekest van Lysbeth Willems, min van drie kinderen van Jochem Janse en Marrittie Pieters, aan burgemeesters om hiervan ontlast te worden nu de diakenen der Gereformeerde Nederduitse gemeente ze niet wil aannemen, 1711; 312; 1 stuk
      - 'Kinderhuisboek'. Register van de kinderen in het Kinderhuis opgenomen, geboekt onder een nummer (het bladzijdenummer) met enkele personalia en optekening van overlijden of plaatsing elders N.B. Onder een nummer is telkens weer een kind geboekt zodra het nummer open viel, 1706 - 1828; 313-319; 7 delen
        - Met lijsten van de totale aantallen kinderen per jaar, 1727-1753. Met optekeningen van nieuw benoemde ondermeesters en kindermoeders, 1747-1748. Met vermelding van het jaarlijkse uitstapje naar het doolhof, 1742-1758. Met lijst van schoenen, door de moeders ontvangen, 1716-1718 N.B. Met alfabetische index, deels ook op inv. nr. 314, 313
        - Nr. 1-323 N.B. Voor alfabetische index tot 1762 zie inv. nr. 313, 1718 - 1794; 314
        - Nr. 1-481 N.B. Met alfabetische index tot 1784, 1765 - 1823; 315
        - Nr. 482-623, 1793 - 1820; 316
        - Nr. 1-566, 1785 - 1811; 317
        - Nr. 567-623, 1799 - 1810; 318
        - Nr. 472, 1820 - 1828; 319
      - 'Groothuisboek'. Register van de kinderen in het Groothuis opgenomen, geboekt onder een nummer (twee nummers per bladzijde) met enkele personalia en optekening van overlijden of vertrek, soms met uitzet of uitkoop N.B. Onder een nummer is telkens weer en kind geboekt zodra het nummer openviel, 1700 - 1811; 320-322; 3 delen
        - Nr. 1-1228 N.B. Hiaten in de nummers, te weten-? 82, 95-102, 127-166, 367-406, 611-642, 655-694, veelal door vroegere uitscheuring van bladzijden, 1700 - 1785; 320
        - Nr. 1-1504, 1743 - 1811; 321
        - Nr. 1505-2307 N.B. Nr. 2216-2249 bestaan niet, 1796 - 1811; 322
      - 'Groothuiskinderen'. Register van de jongens in het Groothuis opgenomen, met het nummer van het 'Groothuisboek', enkele personalia en optekening van overlijden of vertrek, soms met uitzet of uitkoop N.B. Met alphabetische index, 1673 - 1828; 323-326; 4 delen
        - Nr. 2-1228, 1673 - 1740; 323
        - Nr. 2-1228. Met lijst van totaal aantal gealimenteerde kinderen per jaar, 1700-1795, 1712 - 1783; 324
        - Nr. 2-1230. Met lijst van de jongens die belijdenis hebben gedaan, 1760-1799. Met lijst van de materialen van de tekenschool, in het weeshuis opgericht in 1766, en van de leerlingen, 1766-1778, 1772 - 1812; 325
        - Nr. 2-2215, 1796 - 1828; 326
      - Register van de jongens in het Groothuis, met het nummer van het 'Groothuisboek', met optekening van een getal (aantal of bedrag) een of twee keer per jaar, 1724 - 1798; 327-328; 2 delen
        - 1724 - 1745, 327
        - 1788 - 1798, 328
      - Register van de meisjes in het Groothuis, met het nummer van het 'Groothuisboek', met enkele personalia en optekening van overlijden of vertrek N.B. Met alphabetische index, 1666 - 1826; 329-334; 6 delen
        - Nr. 1-1160. Met lijsten van vertrokken meisjes, sedert 1678 met optekening of het linnen- of wollennaaisters waren, 1666-1693. Met lijsten van overleden meisjes, sedert 1681 tevens van hen die zijn weggelopen of weggehaald, 1666-1694. Met lijsten van weggelopen meisjes, 1667-1693. Met lijst van het aantal meisjes in het weeshuis, 1684-1691 N.B. Met nog een volgnummer, 329
        - Nr. 1-1200 N.B. Met nog een volgnummer, tot Groothuisnummer 1160, 1674 - 1734; 330
        - Nr. 1-1200, 1714 - 1750; 331
        - Nr. 1-1200, 1700 - 1785; 332
        - Nr. 1-1304, 1733 - 1826; 333
        - Nr. 1309-2307 N.B. Voor alfabetische index zie inv. nr. 333, 1795 - 1825; 334
      - Register met chronologische optekening van de meisjes, in het Groothuis opgenomen, met vermelding van hun leeftijd en het nummer waaronder ze in het 'Groothuisboek' zijn geboekt, 1734 - 1810; 335; 1 deel
      - Akte van overeenkomst met de diakenen van de Gereformeerde Nederduitse gemeente, naar aanleiding van een bijgevoegd rekest van Willempje Strobagh, over de bijdrage in de kosten van vijf kinderen van Jacob Bos, overleden, en Helena Jans Grendel, liggend in het gasthuis, welke kinderen door het aalmoezeniershuis worden opgenomen, 1699; 336; 2 stukken
      - Brief van de Franse consul inzake het weeskind Juliette Chefneux, met bijlage, 1819; 337; 2 stukken
    - UITBESTEDING, 2.3.3
      - Notulen van de commissie van regenten belast met de uitbesteding van weeskinderen, voornamelijk naar Enschedé, 1797 - 1808; 338; 1 deel
      - Alfabetische index op inv. nr. 338 N.B. Slechts bijgehouden over de eerste vijf bladzijden van de notulen, 339; 1 deel
      - Staten van de kinderen, met hun personalia en het nummer waaronder ze in het 'Groothuisboek' zijn geregistreerd, de plaats buiten Amsterdam waar ze zijn uitbesteed en op welke datum, met optekening van overlijden of vertrek, 1811-1823. Jaarstaten van de aantallen kinderen per plaats van uitbesteding, 1811-1823. Staat van de aantallen verlaten kinderen en vondelingen, 1818-1824. Staten van de kinderen, met hun personalia en gegevens over de uitbesteding in Goor, 1823, 1811 - 1824; 340; 1 omslag
      - Ingekomen stukken betreffende de uitbesteding van weeskinderen buiten Amsterdam. (1797), 1808 - 1825; 341-347; 8 omslagen
        - Almelo (1811-1822), Apeldoorn (1810-1819), Assen (1811-1823), De Bilt (1811-1820), Bloemendaal (1811-1816), Borculo (1820-1823), Elst (1811-1824), 1810 - 1824; 341
        - Enschedé (1808), Gorkum (1811-1821), Groningen (1797, 1816-1824), Hardenberg (1811-1816), Hattem (1811-1824), 1808 - 1824; 342
        - Heemse (1818-1824), Heerde (1811-1823), Hillegom (1811-1816), Loosduinen (1811), Maarsbergen (1816), Maarssen (1811-1823), Noordwijk (1811-1817), Nijkerk (1811-1823), 1811 - 1824; 343
        - Rotterdam (1815-1817), Steenderen (1811-1824), Tiel (1818-1825), 1815 - 1827; 344
        - Utrecht (1811-1824), 345
        - Veenhuizen (1824), Veenrust (1811-1824), Verwolde (1811-822), 346
        - Wageningen (1811-1824), Wijhe (1811-1824), Zutfen (1811-1821), Zwolle (1812), 347
      - Kopieboek van uitgaande stukken betreffende de uitbesteding van weeskinderen buiten Amsterdam N.B. Met alfabetische index, bijgehouden tot 1815, 1813 - 1818; 348; 1 deel
      - Rekeningen en kwitanties, ingekomen van uitbestedingscommissies buiten Amsterdam N.B. Alfabetisch op plaatsnaam geordend, 1811 - 1822; 349; 1 omslag
      - Correspondentie betreffende uitbesteding van weeskinderen buiten Amsterdam, 1797 - 1823; 350; 1 omslag
      - Contracten van uitbesteding van weeskinderen naar het platteland, 1810 - 1818; 351; 1 omslag
      - 'Rekening-courant'. Grootboek betreffende de uitbesteding van weeskinderen buiten Amsterdam N.B. Met index, 1811 - 1820; 352-353; 2 delen
        - 1811 - 1816, 352
        - 1816 - 1820, 353
      - Staat van in de kolonies van de Maatschappij van Weldadigheid op te nemen weeskinderen, ca. 1824; 354; 1 katern
      - Concept-brief van B. &#38; W. aan de Gouverneur van Noord-Holland over het K.B. van 24 maart 1824 betreffende de opheffing van het weeshuis en plaatsing van de kinderen in Veenhuizen, 355; 1 stuk
      - Stuk houdende optekening van enige punten betreffende kinderen in Veenhuizen geplaatst, 1824; 356; 1 stuk
      - Brief van B. &#38; W. van Wageningen over kostenvergoeding voor het kindje Johanna, dochter van de overleden Eva Johanna Adamina Plange, uitbesteed geweest, 1825; 357; 1 stuk
    - TIJDELIJKE OPNAME, 2.3.4
      - 'Rapiamusboek'. Register van kinderen die tijdelijk verzorgd worden omdat de ouders dit niet kunnen wegens overlijden van de ene en/of verblijf van de andere in het gasthuis, werkhuis, gevangenis, op zee of die is weggelopen. Met optekening van de kosten, 1671 - 1810; 358-367; 10 delen
        - Ook 'Memoriael', 1671 - 1672; 358
        - Ook 'Gasthuysboek', 1715 - 1718; 359
        - 1746 - 31 Jan 1756, 360
        - 1 Feb 1756 - 31 Jan 1764, 361
        - 1771 - 31 Jan 1776, 362
        - 1 Feb 1776 - 31 Jan 1781, 363
        - 1 Feb 1781 - 31 Jan 1789, 364
        - 1 Feb 1789 - 31 Jan 1795, 365
        - 1 Feb 1795 - 31 Jan 1803, 366
        - 1 Feb 1803 - 1810, 367
      - Overeenkomst met Engeltie Engels, grootmoeder van het onechte kind Tomas, over zijn opvoeding en de kosten hiervan waarin de vader Reynier Tomasz moet bijdragen, 1687; 368; 1 stuk
      - Stukken betreffende verlaten kinderen die weer aan de ouder(s) konden worden gegeven. 1691-1692, 1720-1722, 369; 1 omslag
      - Akte waarbij Jan Ubberts en Johannes Oudart verklaren de zorg voor Margarietje en Catharina van Straalen, kinderen van Hendrik van Straalen en Catharina Ubberts, van het weeshuis over te nemen, 1755; 370; 1 stuk
    - VONDELINGEN, 2.3.5
      - Register van opgenomen vondelingen met vermelding van de innamedatum, naam, leeftijd, nummers waaronder ze geboekt zijn in 'Uitbesteed?, Kinderhuis? en Groothuisboek', met optekening van overlijden of vertrek en datum van tweede uitzet en afkoop, ca. 1784 - 1818; 371; 1 deel
      - Alfabetische index op het register van opgenomen vondelingen, ca. 1784 - 1818; 372; 1 deel
      - 'Vondelingenboekje'. Register van de vondelingen, met uur en plaats waar ze werden gevonden, hun naam en godsdienst met optekening van een bedrag (vindersloon?), 1807 - 1827; 373-387; 15 delen
        - 1807 - 1808, 373
        - 1809 - 30 Jun 1810, 374
        - 1 Jul 1810 - 30 Apr 1811, 375
        - 1 Mei 1811 - 30 Sep 1812, 376
        - 1 Okt 1812 - 1813, 377
        - 1814, 378
        - 1815, 379
        - 1816, 380
        - 1 Jan 1817 - 20 Okt 1817, 381
        - 20 Okt 1817 - 30 Okt 1818, 382
        - 31 Okt 1818 - 27 Okt 1819, 383
        - 27 Okt 1819 - 1820, 384
        - 1821 - 1822, 385
        - 1823 - 1824, 386
        - 1825 - 1827, 387
      - Processen-verbaal van de inname van vondelingen, opgemaakt door de portier van het weeshuis, met optekening van geslacht, leeftijd, vindplaats, uur, kleding, naam, ondertekend door de portier, de vinder en een regent, 1811 - 1827; 388-399; 12 omslagen
        - 1811 - 1812, 388
        - 1813, 389
        - 1814, 390
        - 1815, 391
        - 1816, 392
        - 1817, 393
        - 1818, 394
        - 1819, 395
        - 1820, 396
        - 1821 - 1822, 397
        - 1823 - 1824, 398
        - 1825 - 1827, 399
      - Rekest van Jan de Vos, schout van het weeshuis, aan burgemeesters om de premie te ontvangen voor het opsporen van de ouders van enige te vondeling gelegde kinderen, 1687; 400; 1 stuk
      - Concept-rekest aan burgemeesters door Simon Schijnvoet, substituutschout en hoofdprovoost van het weeshuis om vergoeding van de premies die hij betaalt aan ontdekkers van de ouders van verlaten kinderen, 1708; 401; 1 stuk
    - DOPEN EN LIDMATEN, 2.3.6
      - Doopboek van weeskinderen die in de Nieuwezijds Kapel en de Nieuwe kerk zijn gedoopt, 1784 - 1827; 402; 1 deel
      - Doopboek van r.k. weeskinderen die in de Nieuwe, Wester-, Zuider-, Noorderkerk en Nieuwezijds Kapel, sedert 1807 in het Maagdenhuis zijn gedoopt, 1789 - 1829; 403; 1 deeltje
      - Doopboek van de weeskinderen die in de Nieuwe en Oude Lutherse kerk en de Hersteld-Lutherse kerk zijn gedoopt, 1807 - 1829; 404; 1 deeltje
      - Uittreksel uit de resoluties van de kerkeraad (der Gereformeerde gemeente) over de doop van de joodse kinderen Abraham, Jacobus en Anna Krijt op verzoek van het weeshuis, 1729; 405; 1 stuk
      - Register van de meisjes die als lidmaat zijn aangenomen in de Nieuwe kerk, met vermelding van hun leeftijd en het nummer waaronder ze in het 'Groothuisboek' zijn geregistreerd, 1752 - 1821; 406; 1 deel
    - PREMIE EN UITZET, 2.3.7
      - Staten van de meisjes en jongens, met enkele personalia en de nummers waaronder ze in het 'Groothuisboek' en 'Uitbesteedboek' zijn geregistreerd, die het weeshuis verlaten of van uitbesteding buiten Amsterdam worden ontslagen en na het tonen van bewijzen van goed gedrag gedurende de twee jaar daarna, voor een premie van 25 gulden in aanmerking komen. Met drie kwitanties, 1822, 1822 - 1826; 407; 1 omslag
      - Stukken houdende bewijs van goed gedrag van weeskinderen na het verlaten van het weeshuis, 1824 - 1827; 408; 1 omslag
      - Akte houdende bewijs van goed gedrag van Geertrui Meijer, geplaatst als dienstmeid, 1824; 409; 1 stuk
      - Militaire paspoorten, zeebrieven en bewijzen van goed gedrag voor Adolff Peters (1644-1655), Francois van den Bergh (1668-1677), Johann George Beutzsch (1723), Simon Hindricks (1799-1801), Alexander in de Wolken (1824) en Willem Wendelgeest (1828), 410; 1 omslag
      - Brief van Gerrit Zuur met verzoek om zijn eerste uitzet, 1819; 411; 1 stuk
    - UITKOOP, 2.3.8
      - Verklaring aan het weeshuis van Isaack van der Heide dat hij het kostkind Gerrit Jansz aanneemt en loskoopt, die ook moet erven het legaat uit 1652 van Pieter Jacobsz en Marritgen Segers, 1663; 412; 1 stuk
      - Stuk over de uitkoop van Eva van Eyck (Dijk), ex-kostkind, door haar man, 1710; 413; 1 stuk
      - Akte houdende de toezegging om Roelof Daniel Tuurman, vrijgekocht uit het weeshuis, naar zijn familie in Noorwegen te transporteren, 1762; 414; 1 stuk
      - Stukken betreffende de uitkoop van Jacobus Hartman uit het weeshuis, 1768 - 1769; 415; 3 stukken
      - Brief over de uitkoop van Dirck Roem, 1790; 416; 1 stuk
      - Brief van de familieleden van Jeremias Wagner over zijn uitkoop uit het weeshuis, 1791; 417; 1 stuk